# 请教陈老师关于合并内部抵消的问题

提问人：时光末路丶 c 时间：2019-04-18 12:48:29
陈老师你好，子公司销售给母公司产品子公司的销售出库和母公司的采购入库数量不一致怎么处理

回答人：chenyiwei
首先了解该差异的原因，另外关注子公司确认销售和母公司确认采购的时间是否衔接。根据具体原因考虑如何处理。但不管如何，合并报表层面总是应当将标的存货按照原成本列报在存货中的。